【裁判字號】    98,交聲,998
【裁判日期】    980831
【裁判案由】    違反道路交通管理處罰條例聲明異議
【裁判全文】
臺灣士林地方法院交通事件裁定
原處分機關  交通部公路總局臺北區監理所
異  議  人  甲○○
即受處分人
上列異議人即受處分人因違反道路交通管理處罰條例案件，對於
交通部公路總局臺北區監理所民國98年8 月5 日所為之處分（原
處分案號：北監自裁字第裁40-CG0000000號、第裁40-CG0000000
號、第裁40-CG0000000號、第裁40-CG0000000號、第裁40-CG000
0000號、第裁40-CG0000000號、第裁40-CG0000000號、第裁40-C
G0000000號、第裁40-CG0000000號），聲明異議，本院裁定如下
：
    主  文
異議駁回。
    理  由
一、原處分意旨略以：異議人即受處分人甲○○所有之車牌號碼
    W7－3070號自用一般小客貨車，先後於如附表編號1 至9 所
    示之時間、地點，各有如附表編號1 至9 所示違反道路交通
    管理處罰條例之違規行為，應各依附表編號1 至9 所示道路
    交通管理處罰條例之規定，裁處異議人如附表編號1 至9 所
    示之罰鍰，並均依道路交通管理處罰條例第63條第1 項之規
    定，各記如附表編號1 至9 所示之違規點數。
二、本件聲明異議意旨略以：伊在同一地點違規7 次之多，實非
    故意違規，因該路段設有左轉標示，但標示不清，並沒有標
    示有左轉待轉區與說明不得超越停止線，況伊連1 張照片與
    違規舉發之行為都不明，如此舉發方式令人難以信服，爰依
    法聲明異議等語。
三、按受處分人不服道路交通管理處罰條例第8 條所定主管機關
    所為之處罰者，得於接到裁決書之翌日起20日內，向管轄地
    方法院聲明異議，道路交通管理處罰條例第87條第1 項定有
    明文；交通法庭認聲明異議不合法律上之程式，且無從補正
    者，應以裁定駁回之，道路交通案件處理辦法第18條亦定有
    明文。又對於交通違規裁罰之案件，得為聲明異議之主體者
    ，限於道路交通管理處罰條例第8 條之主管機關裁決所處罰
    之受處分人，其異議之對象，乃交通主管機關之裁決。如尚
    未裁決，無受處分人，自無從聲明異議，故交通違規人於交
    通主管機關裁決前，先向管轄地方法院聲明異議，因其異議
    之對象尚未存在，該異議自不合法律上之程式，合先敘明。
四、經查，異議人即受處分人甲○○係對於交通部公路總局臺北
    區監理所98年8 月5 日所為如附表編號1 至9 所示違反道路
    交通管理事件裁決書所載之舉發違規事實申訴異議，惟該如
    附表編號1 至9 所示裁決書為交通部公路總局臺北區監理所
    於98年8 月5 日所作成之裁決，並於98年8 月5 日由異議人
    本人親自簽收，此有如附表編號1 至9 所示裁決書、送達證
    書各1 件附卷足憑，而異議人早於98年8 月3 日即具狀聲明
    異議，並於同日送達交通部公路總局臺北區監理所，有卷附
    申訴異議狀上所載具狀日期及交通部公路總局臺北區監理所
    收文章戳可按，斯時既尚未有如附表編號1 至9 所示裁決之
    存在，依前揭說明，其聲明異議顯不合法律上之程式，且無
    可補正，揆諸前揭說明，自應將異議人之異議駁回。
據上論斷，應依道路交通案件處理辦法第18條，裁定如主文。
中    華    民    國    98    年    8     月    31    日
                    交通法庭法  官  王美玲
以上正本證明與原本無異。
如不服本裁定，應於裁定送達後5日內向本院提出抗告狀。
                            書記官  蔡昀潔
中    華    民    國     98    年    8    月    31    日
附表：
┌─┬─────┬──────┬─────┬─────┐
│編│裁決書字號│違規時間、地│違反法規  │舉發單位( │
│號│          │點          │（裁處罰鍰│原舉發通知│
│  │          │            │新臺幣「下│單號碼)   │
│  │          │            │同」）    │          │
├─┼─────┼──────┼─────┼─────┤
│1 │北監自裁字│民國97年12月│道路交通管│北縣交隊 (│
│  │第裁40-CG7│3 日16時34分│理處罰條例│第CG763207│
│  │632070號  │、汐止市新台│第48條第1 │0號)      │
│  │          │五線與連興路│項第4款 （│          │
│  │          │口          │600 元，並│          │
│  │          │            │記違規點數│          │
│  │          │            │1點）     │          │
├─┼─────┼──────┼─────┼─────┤
│2 │北監自裁字│民國97年8月3│道路交通管│北縣交隊 (│
│  │第裁40-CG7│日12時0 分、│理處罰條例│第CG750578│
│  │0000000號 │汐止市新台五│第48條第1 │2號)      │
│  │          │線與連興路口│項第4款 （│          │
│  │          │            │600 元，並│          │
│  │          │            │記違規點數│          │
│  │          │            │1點）     │          │
├─┼─────┼──────┼─────┼─────┤
│3 │北監自裁字│民國97年8 月│道路交通管│北縣交隊 (│
│  │第裁40-CG7│8 日22時11分│理處罰條例│第CG751344│
│  │513441號  │、汐止市新台│第48條第1 │1號)      │
│  │          │五線與連興路│項第4款 （│          │
│  │          │口          │600 元，並│          │
│  │          │            │記違規點數│          │
│  │          │            │1點）     │          │
├─┼─────┼──────┼─────┼─────┤
│4 │北監自裁字│民國97年8 月│道路交通管│北縣交隊 (│
│  │第裁40-CG7│28日11時33分│理處罰條例│第CG753537│
│  │535370號  │、汐止市新台│第48條第1 │0號)      │
│  │          │五線與連興路│項第4款 （│          │
│  │          │口          │1800元，並│          │
│  │          │            │記違規點數│          │
│  │          │            │1 點）    │          │
├─┼─────┼──────┼─────┼─────┤
│5 │北監自裁字│民國97年10月│道路交通管│北縣交隊 (│
│  │第裁40-CG7│20日10時31分│理處罰條例│第CG758672│
│  │586729號  │、汐止市新台│第48條第1 │9 號)     │
│  │          │五線與連興路│項第4款 （│          │
│  │          │口          │600 元，並│          │
│  │          │            │記違規點數│          │
│  │          │            │1點）     │          │
├─┼─────┼──────┼─────┼─────┤
│6 │北監自裁字│民國97年11月│道路交通管│北縣交隊 (│
│  │第裁40-CG7│30日13時13分│理處罰條例│第CG762619│
│  │626195號  │、汐止市新台│第48條第1 │5號)      │
│  │          │五線與連興路│項第4款 （│          │
│  │          │口          │600 元，並│          │
│  │          │            │記違規點數│          │
│  │          │            │1點）     │          │
├─┼─────┼──────┼─────┼─────┤
│7 │北監自裁字│民國98年3 月│道路交通管│北縣交隊 (│
│  │第裁40-CG7│26日16時33分│理處罰條例│第CG780651│
│  │806511號  │、板橋市文化│第45 條第 │1 號)     │
│  │          │路與文聖街口│12款（600 │          │
│  │          │            │元，並記違│          │
│  │          │            │規點數1 點│          │
│  │          │            │）        │          │
├─┼─────┼──────┼─────┼─────┤
│8 │北監自裁字│民國98年4 月│道路交通管│北縣交隊 (│
│  │第裁40-CG7│20日14時53分│理處罰條例│第CG784937│
│  │849371號  │、汐止市大同│第48條第1 │1號)      │
│  │          │路一段與中興│項第4款 （│          │
│  │          │街口        │600 元，並│          │
│  │          │            │記違規點數│          │
│  │          │            │1點）     │          │
├─┼─────┼──────┼─────┼─────┤
│9 │北監自裁字│民國98年5 月│道路交通管│北縣交隊 (│
│  │第裁40-CG7│3 日10時23分│理處罰條例│第CG786727│
│  │867273號  │、汐止市新台│第48條第1 │3 號)     │
│  │          │五線與連興路│項第4款 （│          │
│  │          │口          │600 元，並│          │
│  │          │            │記違規點數│          │
│  │          │            │1點）     │          │
└─┴─────┴──────┴─────┴─────┘


司法院資訊處製作；財團法人民間司法改革基金會備份。
